# 关于双软企业税收优惠问题。

提问人：xxlzhk 时间：2014-06-13 12:43:35
软件生产企业的工资和培训费用，可按实际发生额在计算应纳税所得额时扣除。这条优惠不太理解 工资本身也可以在所得税前扣除，为什么双软企业还要单独做一项优惠政策呢？不理解，求讲解！

回答人：chenyiwei
1 、其他企业工资的税前扣除要受到国税函[2009]3号所指的“合理的工资薪金”原则的限制。 2 、其他企业的职工教育经费税前扣除也是有比例限制的，超出部分只能无限期向以后年度结转。这样，如果一个企业预计教育经费超标是常态，那么超出部分就永远没有税前扣除的机会了。